臺灣高雄地方法院民事判決　　　　　　 110年度勞小字第84號
原　　　告　李淑芳　
被　　　告　浩亞企業股份有限公司



法定代理人　張雪芬　

上列當事人間請求給付工資等事件，本院於民國110年11月24日
言詞辯論終結，判決如下：
    主    文
被告應給付原告新臺幣伍萬參仟捌佰貳拾壹元。
被告應提繳新臺幣伍仟柒佰陸拾元至原告在勞工保險局設立之勞
工退休金專戶。
訴訟費用新臺幣壹仟元由被告負擔。
本判決第一、二項得假執行。但被告如各以新臺幣伍萬參仟捌佰
貳拾壹元、新臺幣伍仟柒佰陸拾元為原告預供擔保，各得免為假
執行。
    事實及理由
一、按訴狀送達後，原告不得將原訴變更或追加他訴，但請求基
    礎事實同一者、擴張或減縮應受判決事項之聲明者，不在此
    限。民事訴訟法第255條第1項第2、3款分別定有明文。本件
    原告起訴請求被告給付積欠薪資及資遣費共計新臺幣（下同
    ）5萬907元及其利息，嗣起訴狀繕本送達後，原告於本院審
    理時縮減積欠薪資金額為3萬1754元，並追加請求被告應給
    付原告特休未休補償工資5600元、提繳勞工退休金5760元至
    原告在勞工保險局設立之勞工退休金專戶，而變更聲明如主
    文第一、二項所示，核與首揭規定相符，應予准許。
二、被告經合法通知，未於言詞辯論期日到場，核無民事訴訟法
    第386 條所列各款情形，爰依原告之聲請，由其一造辯論而
    為判決。
三、原告主張：原告自民國109年3月18日起受僱於被告，在被告
    設於高雄市○○○路000號B1專櫃擔任銷售人員，每月薪資2
    萬4000元，被告積欠原告110年6月、7月薪資共計3萬1754元
    未全額給付，且原告任職期間從未休特休假，被告亦應給付
    原告特休補償工資5600元未付，又被告與百貨合約到期，兩
    造勞動契約因而終止，被告應給付原告資遣費1萬6467元，
    故被告應給付原告共計5萬3821元。末被告於原告任職期間
    即110年4至7月未提繳勞工退休金至原告在勞工保險局設立
    之勞工退休金專戶，則被告尚應補提繳6％勞工退休金共計
    5760元至原告在勞工保險局設立之勞工退休金專戶等語。爰
    起訴求為判令：(一)被告應給付原告5萬3821元，及自起訴
    狀繕本送達被告之翌日起至清償日止，按年息5％計算之利
    息。(二)被告應提繳5760元至原告在勞工保險局設立之勞工
    退休金專戶。
四、被告未於言詞辯論期日到場爭執，亦未提出書狀作何聲明或
    陳述。 
五、本院之判斷：
    本件原告主張之事實，業據原告提出高雄市政府勞工局勞資
    爭議調解紀錄、身份證影本、資遣費試算表、薪轉帳戶封面
    及內頁明細、勞保投保資料表、勞工退休金個人專戶資料等
    件（見本院卷第15至16頁、第47至66頁）為證，且本件被告
    經合法通知，未於言詞辯論期日到場爭執，亦未提出任何書
    狀供本院斟酌，經本院調查前揭證據之結果，認原告上開主
    張，堪認屬實。故原告自得請求被告給付積欠薪資、特休未
    休補償工資、資遣費並補提繳勞工退休金。茲分述如下：
(一)按「稱僱傭者，謂當事人約定，一方於一定或不定之期限內
    為他方服勞務，他方給付報酬之契約。」、「報酬應依約定
    之期限給付之」，民法第482條、第486條分別定有明文。又
    按勞基法第21條第1項規定：「工資由勞雇雙方議定，但不
    得低於基本工資。」，則原告請求被告給付原告積欠薪資共
    計3萬1754元【（110年6月應領薪資24000元－被告7/9匯入
    8106元＝15894元）+（110年7月應領薪資24000元－被告8/1
    2存入現金8140元＝15860元）＝3萬1754】，為有依據。
(二)次按，勞動基準法（下稱勞基法）第38條第1項第2款規定：
    「勞工在同一雇主或事業單位，繼續工作滿一定期間者，應
    依下列規定給予特別休假：…二、1年以上2年未滿者，7日
    。」，又同法第38條第4、6項分別規定：勞工之特休假，因
    年度終結或契約終止而未休之日數，雇主應發給工資；勞工
    依本條主張權利時，雇主如認為其權利不存在，應負舉證責
    任，則於前揭勞基法106年1月1日施行後，如勞工於年度終
    結或契約終止時，有特休假未休完之日數，即得請求雇主發
    給特休假未休日數之工資，倘雇主認其權利不存在，即應由
    雇主負舉證責任。查原告依上開規定計算其特休假日數確為
    7日，且原告月薪24000元計算日薪為800元，而被告未舉證
    證明原告請求前述期間特別休假未休工資之權利不存在，故
    原告主張於兩造勞動契約終止時，被告未給付其特休假補償
    工資5600元，為有依據，應予准許。
(三)再按，勞工適用本條例之退休金制度者，適用本條例後之工
    作年資，於勞動契約依勞動基準法第11條、第13條但書、第
    14條及第20條或職業災害勞工保護法第23條、第24條規定終
    止時，其資遣費由雇主按其工作年資，每滿一年發給二分之
    一個月之平均工資，未滿一年者，以比例計給；最高以發給
    六個月平均工資為限，不適用勞基法第17條之規定。勞工退
    休金條例（下稱勞退條例）第12條第1項定有明文。本件係
    因專櫃合約到期而有勞基法第11條第2款終止勞動契約之情
    形，則被告應依上開規定發給原告資遣費。查原告任職期間
    自109年3月18日起至110年7月31日止，於終止勞動契約前之
    平均薪資為2萬4000元，則被告應給付原告資遣費1萬6467元
    【24000×新制基數（247/360）＝16467】，為有依據，應
    予允准。
(四)末按，雇主應為適用勞工退休金條例之勞工，按月提繳退休
    金，儲存於勞工保險局設立之勞工退休金個人專戶。雇主每
    月負擔之勞工退休金提繳率，不得低於勞工每月工資百分之
    六，勞退條例第6條第1項、第14條第1項定有明文。依同條
    例第31條第1項規定，雇主未依該條例之規定按月提繳或足
    額提繳勞工退休金，致勞工受有損害者，勞工得向雇主請求
    損害賠償。該專戶內之本金及累積收益屬勞工所有，僅於未
    符合同條例第24條第1項所定請領退休金規定之前，不得領
    取。是雇主未依該條例之規定，按月提繳或足額提繳勞工退
    休金者，將減損勞工退休金專戶之本金及累積收益，勞工之
    財產受有損害，自得依該條例第31條第1項規定請求損害賠
    償；於勞工尚不得請領退休金之情形，亦得請求雇主將未提
    繳或未足額提繳之金額繳納至其退休金專戶，以回復原狀（
    最高法院101年度台上字第1602號裁判要旨參照）。本件原
    告主張被告於110年4月至7月未按月為原告提繳6％勞工退休
    金1440元，業據原告提出勞工退休金個人專戶明細資料（本
    院卷第65至66頁）為證，是原告請求被告應提繳5760元至其
    於勞工保險局之勞工退休金個人專戶，亦有理由，應予准許
    。
六、綜上，原告依兩造僱傭契約、勞基法第21條第1項、第38條
    第4項、勞退條例第6條第1項、第12條第1項、第14條第1項
    、第31條第1項等規定，請求被告給付原告5萬3821元（計算
    式：3萬1754元+1萬6467元+5600元＝5萬3821元），暨提繳
    5760元至原告在勞工保險局設立之勞工退休金專戶，均有理
    由，應予准許。
七、末按法院就勞工之給付請求，為雇主敗訴之判決時，應依職
    權宣告假執行。前項情形，法院應同時宣告雇主得供擔保或
    將請求標的物提存而免為假執行，勞動事件法第44條第1 、
    2 項定有明文，故依前開規定，本院應依職權宣告假執行，
    並同時諭知被告得預供相當金額擔保後免為假執行。
八、訴訟費用負擔之依據：民事訴訟法第78條。
中    華    民    國    110    年    12    月    8    日
                   勞動法庭法  官    黃顗雯
以上正本係照原本作成。
如對本判決上訴，須於判決送達後20日內向本院提出上訴狀，並
須表明原判決所違背之法令及其具體內容與依訴訟資料可認為原
判決有違背法令之具體事實之上訴理由。（均須按他造當事人之
人數附繕本）。
民事訴訟法第436條之24第2項：對於本判決之上訴，非以違背法
令為理由，不得為之。  
中    華    民    國    110    年    12    月    8    日
                           書記官    江俐陵